【裁判字號】    89,交易,63
【裁判日期】    890412
【裁判案由】    過失傷害
【裁判全文】
臺灣士林地方法院刑事判決                          八十九年度交易字第六三號
    公  訴  人  臺灣士林地方法院檢察署檢察官
    被      告  甲○○
右列被告因過失傷害案件，經檢察官提起公訴 (八十八年度偵字第七二六一號)，本
院判決如左：
    主  文
甲○○因過失傷害人，處有期徒刑伍月，如易科罰金以參佰元折算壹日。
    事  實
一、甲○○於民國八十八年一月十五日晚間十一時許，駕駛車牌Ｋ七－四一六七號小
    客車，沿台北市○○○路，由南往北行駛，途經該路二段一四八號前，本應注意
    汽車在雙向二車道行駛時，在劃有分向限制線之路段，不得駛入來車之車道內。
    而依當時情形，又無不能注意之情形，竟疏未注意，跨越黃色雙實線，致小客車
    左前輪擦撞對向由丙○○駕駛之車牌ＢＳ－三三九二號小客車左前側車身，使丙
    ○○受有頭頂血腫之輕傷害。
二、案經丙○○訴由台灣士林地方法院檢察署檢察官偵查起訴。
     理  由
一、訊據被告甲○○坦承於右揭時、地駕車與告訴人丙○○發生車禍之事實，惟辯稱
    ：伊未跨越雙黃線云云。經查，被告跨越黃色雙實線之事實，業據告訴人指訴綦
    詳，核與證人即車牌ＢＳ－三三九二號小客車前座乘客乙○○證述告訴人之車在
    車道內行駛，應該是被告之車跨越雙黃線，二車才會擦撞等語相符。再參諸被告
    於肇事後自知理曲同意賠償告訴人車輛修理費用及醫療費用，足見被告確有跨越
    黃色雙實線，所辯不足採信。按汽車在雙向二車道行駛時，在劃有分向限制線之
    路段，不得駛入來車之車道內，道路交通安全規則第九十七條第二款定有明文。
    被告跨越黃色雙實線，為肇事之原因，其有過失甚明。又告訴人因本件車禍受有
    頭頂血腫之輕傷害，有台北市立中興醫院之急診治療紀錄及急診護理評估表影本
    在卷可稽。被告之過失行為與告訴人之受傷間有相當因果關係。被告罪證明確，
    犯行堪以認定。
二、核被告所為係犯刑法第二百八十四條第一項前段之過失傷害罪。爰審酌被告之過
    失程度、所生之危害、肇事後之態度及已賠償告訴人車輛修理費用等一切情狀，
    量處如主文所示之刑，並諭知易科罰金折算之標準。
據上論斷，應依刑事訴訟法第二百九十九條第一項前段，刑法第二百八十四條第一項
、第四十一條，罰金罰鍰提高標準條例第一條前段、第二條，判決如主文。
本案經檢察官李學到庭執行職務。
中      華      民      國      八十九      年      四    月    十二    日
                                臺灣士林地方法院交通法庭
                                    法  官  楊  智  勝
右正本證明與原本無異
如不服本判決應於送達後十日內向本院提出上訴狀
    書記官  楊  敏  琴
中      華      民      國      八十九      年      四    月    十三    日
附錄本案論罪科刑法條全文
刑法第二百八十四條第一項：
因過失傷害人者，處六月以下有期徒刑，拘役或五百元以下罰金，致重傷者，處以下
有期徒刑，拘役或五
百元以下罰金。


司法院資訊處製作；財團法人民間司法改革基金會備份。
